臺灣高雄地方法院刑事裁定
111年度單聲沒字第70號
聲  請  人  臺灣高雄地方檢察署檢察官
被      告  黃淑卿


上列聲請人因被告違反商標法案件，聲請宣告沒收（111年度執
聲字第538號），本院裁定如下：
    主  文
扣案如附表所示之物均沒收。
    理  由
一、聲請意旨略以：被告黃淑卿違反商標法案件，經檢察官為緩
    起訴處分確定，惟扣案如附表所示之物，分屬侵害商標權之
    物品及犯罪所得，爰依刑法第38條之1第1項前段、第40條第
    2項及商標法第98條規定，聲請單獨宣告沒收等語。
二、按「違禁物或專科沒收之物得單獨宣告沒收」、「侵害商標
    權、證明標章權或團體商標權之物品或文書，不問屬於犯罪
    行為人與否，沒收之」，刑法第40條第2項及商標法第98條
    分別定有明文。而違反商標法之物品，係屬刑法第40條第2
    項所稱專科沒收之物，得單獨宣告沒收，且商標法第98條、
    刑法第40條第2項規定，係採義務沒收主義，應優先於採職
    權沒收主義之刑事訴訟法第259條之1而適用。次按「犯罪所
    得，屬於犯罪行為人者，沒收之」、「檢察官依第253條或
    第253條之1為不起訴或緩起訴之處分者，對刑法第38條第2
    項、第3項之物及第38條之1第1項、第2項之犯罪所得，得單
    獨聲請法院宣告沒收」，刑法第38條之1第1項前段及刑事訴
    訟法第259條之1亦有明定。
三、經查：被告前於民國108年7、8月間起至109年8月12日為警
    查獲日止因違反商標法案件，經臺灣高雄地方檢察署檢察官
    以110年度偵字第3004號為緩起訴處分確定，且緩起訴處分
    期滿未經撤銷等情，有上開緩起訴處分書、執行緩起訴處分
    命令通知書及報告書附卷可憑。又前開案件扣得如附表編號
    1至4所示之物，經鑑定結果俱係仿冒日商三麗鷗股份有限公
    司、日商森克斯股份有限公司商標之物品，有萬國法律事務
    所出具之侵權仿冒品鑑定報告、侵害商標權真仿品比對報告
    各1份、圓創品牌股份有限公司出具之Sumikkogurashi（角
    落小夥伴）鑑定報告書2份（見警卷第53、61至62、93、95
    頁）在卷可稽，堪認前開扣案物確屬侵害商標權之商品，依
    商標法第98條之規定，不問屬於犯罪行為人與否皆應沒收之
    ，自屬專科沒收之物，應依刑法第40條第2項規定單獨宣告
    沒收。又警方基於蒐證目的向被告購買編號3至4所示之物所
    支付之費用為新臺幣440元（即附表編號5），業據其於警詢
    時供承在卷（見警卷第9頁），並將該等款項交警扣押，有
    內政部警政署保安警察第二總隊刑事警察大隊扣押筆錄及扣
    押物品清單附卷為證（見警卷第15至19頁），該筆金額自應
    依刑法第38條之1第1項前段規定予以沒收之（依刑法第38條
    之3規定意旨，仍不影響權利人原來可以主張之權利）。綜
    上所述，聲請人本件單獨宣告沒收之聲請，為有理由，應予
    准許。
據上論斷，應依刑事訴訟法第455條之36第2項、第259條之1，商
標法第98條，刑法第38條之1第1項前段、第40條第2項，裁定如
主文。
中　　華　　民　　國　　111 　年　　6 　　月　　27　　日
　　　　　　　　　刑事第十四庭  法　官　呂明燕
以上正本證明與原本無異。
如不服本裁定，應於收受送達後5 日內向本院提出抗告狀。
中　　華　　民　　國　　111 　年　　6 　　月　　27　　日
　　　　　　　　　　　　　　　　書記官　李宗諺　　
附表：
編號 扣案物品名稱 數量 1 仿冒日商三麗鷗股份有限公司HELLO KITTY商標圖樣之布一批 1套 2 仿冒日商森克斯股份有限公司角落小夥伴商標圖樣之布一批 1套 3 仿冒日商三麗鷗股份有限公司HELLO KITTY商標圖樣之美妝刷 1套(員警蒐證購得) 4 仿冒日商森克斯股份有限公司角落小夥伴商標圖樣之標布 1件(員警蒐證購得) 5 現金（新臺幣） 440元